【裁判字號】    98,審交易,716
【裁判日期】    990511
【裁判案由】    過失傷害
【裁判全文】
臺灣高雄地方法院刑事判決           98年度審交易字第716號
公  訴  人  臺灣高雄地方法院檢察署檢察官
被      告  丙○○
上列被告因過失傷害案件，經檢察官提起公訴（98年度調偵字第
801 號），本院判決如下：
    主  文
本件公訴不受理。
    理  由
一、公訴意旨如附件起訴書所載。
二、按告訴乃論之罪，告訴人於第一審辯論終結前，得撤回其告
    訴；又告訴經撤回者，法院應諭知不受理之判決，刑事訴訟
    法第238 條第1 項及第303 條第3 款定有明文。
三、本件被告丙○○因過失傷害案件，經檢察官提起公訴，認被
    告係犯刑法第284 條第1 項前段之過失傷害罪。依同法第28
    7 條前段之規定，須告訴乃論。茲據告訴人甲○○於民國99
    年4 月26日具狀撤回其告訴，有撤回告訴狀在卷可稽，揆諸
    前開說明，爰不經言詞辯論，逕為諭知不受理之判決。
據上論斷，應依刑事訴訟法第303 條第3 款、第307 條，判決如
主文。
中    華    民    國    99    年    5     月    11    日
                  交通法庭  法  官  顏銀秋
以上正本證明與原本無異。
如不服本判決應於收受送達後10日內向本院提出上訴書狀，並應
敘述具體理由；如未敘述上訴理由者，應於上訴期間屆滿後20日
內向本院補提理由書（均須按他造當事人之人數附繕本）「切勿
逕送上級法院」。
中    華    民    國    99    年    5     月    11    日
                            書記官  林豐富
附件：98年度調偵字第801 號起訴書
臺灣高雄地方法院檢察署檢察官起訴書
                                     98年度調偵字第801號
    被      告  丙○○  男  31歲（民國○○年○月○○日生）
                        住雲林縣大埤鄉三結村中埤15號
                        國民身分證統一編號：Ｚ000000000號
上列被告因傷害案件，業經偵查終結，認應提起公訴，茲將犯罪
事實及證據並所犯法條分敘如下：
        犯罪事實
一、丙○○於民國97年8月22日10時50分許，駕駛車牌號碼UQ-76
    36號自小客車，自高雄市三民區○○○路路旁停車格（十全
    二路以北）起駛時，本應注意車輛起駛前應顯示方向燈，注
    意前後左右有無障礙或車輛行人，並應讓行進中之車輛行人
    優先通行，而當時天候晴，日間自然光線，路面乾燥無缺陷
    、無障礙物，視距良好，並無不能注意之情事，竟疏未注意
    ，未讓同向後方來車先行，而貿然自上開路段由南往北方向
    駕車靠左欲進入車道行駛，適有甲○○騎乘車牌號碼CQ8-86
    7號重機車，沿同向後方行駛而至，甲○○因閃避不及，致
    所騎乘之機車右前車頭碰撞丙○○駕駛之汽車左後車尾，造
    成甲○○人車倒地，並受有右股骨骨折之傷害。
二、案經甲○○告訴偵辦。
        證據並所犯法條
一、證據清單及待證事實
┌──┬──────────┬─────────────┐
│編號│證據名稱            │待證事項                  │
├──┼──────────┼─────────────┤
│一  │被告丙○○於偵查中之│坦承於上開時間開車行經事故│
│    │供述                │地點時，遭告訴人甲○○所騎│
│    │                    │乘之機車碰撞左後車尾之事實│
│    │                    │。                        │
├──┼──────────┼─────────────┤
│二  │告訴人甲○○於偵查中│被告於上開時、地將車輛突然│
│    │之陳述              │向左駛出停車格，致甲○○騎│
│    │                    │車行經時因閃避不及而碰撞被│
│    │                    │告之汽車。                │
├──┼──────────┼─────────────┤
│四  │道路交通事故現場圖  │1.被告於上開時地駕車與告訴│
├──┼──────────┤  人所騎乘之機車發生碰撞。│
│五  │道路交通事故調查報告│2.事發當時天候晴、日間自然│
│    │表（一）、（二）    │  光線、路面乾燥無缺陷無障│
├──┼──────────┤  礙物、視距良好，足認被告│
│六  │交通事故談話紀錄表  │  應無不能注意之情形。    │
├──┼──────────┤3.訊據被告丙○○矢口否認有│
│七  │現場照片6張         │  何上揭犯行，辯稱：伊駛出│
│    │                    │  停車格時，於後照鏡判斷告│
│    │                    │  訴人騎乘之機車距離伊尚遠│
│    │                    │  ，伊於起駛1、20公尺後， │
│    │                    │  始遭告訴人從後方撞擊，且│
│    │                    │  告訴人當時車速過快云云。│
│    │                    │  惟查：告訴人於撞擊發生後│
│    │                    │  ，倒地向北方向滑行後停置│
│    │                    │  於現場，而依據現場圖所示│
│    │                    │  ，告訴人車輛倒地之地點，│
│    │                    │  距離被告起駛之中華二路路│
│    │                    │  旁停車格僅有14.5公尺，足│
│    │                    │  認被告於起駛後旋即與告訴│
│    │                    │  人車輛擦撞，又告訴人車輛│
│    │                    │  倒地之刮地痕僅為5.2公尺 │
│    │                    │  ，顯見告訴人騎乘機車之車│
│    │                    │  速應非甚快，再佐以告訴人│
│    │                    │  之指述，堪認被告於起駛前│
│    │                    │  確有未讓沿中華二路行進之│
│    │                    │  告訴人機車先行之情，是被│
│    │                    │  告所辯不足採信。        │
├──┼──────────┼─────────────┤
│八  │高雄市政府交通局車輛│證明被告起駛前未讓行進中之│
│    │行車事故鑑定委員會98│車輛先行為肇事原因，甲○○│
│    │年8月14日高市車鑑字 │無肇事原因，足認被告駕車顯│
│    │第0000000000號鑑定意│有過失。                  │
│    │見書1份             │                          │
├──┼──────────┼─────────────┤
│九  │高雄醫學大學附設中和│證明告訴人於97年8月22日因 │
│    │紀念醫院診斷證明書1 │犯罪事實欄所受之傷害急診入│
│    │紙                  │院，並於日後接受治療，足認│
│    │                    │告訴人所受之傷害與被告之過│
│    │                    │失駕駛行為間有因果關係。  │
└──┴──────────┴─────────────┘
二、核被告所為，係犯刑法第284條第1項前段之過失傷害罪嫌。
三、依刑事訴訟法第251條第1項提起公訴。
    此    致
臺灣高雄地方法院
中    華    民    國    98    年    9    月    28    日
                              檢  察  官  乙 ○ ○
上正本證明與原本無異
中    華    民    國    98    年    10    月    7     日
                              書  記  官  陳 貴 女
所犯法條：
刑法第284條
（過失傷害罪）
因過失傷害人者，處 6 月以下有期徒刑、拘役或 5 百元以下罰金
，致重傷者，處1年以下有期徒刑、拘役或5百元以下罰金。
從事業務之人，因業務上之過失傷害人者，處1年以下有期徒刑
、拘役或1 千元以下罰金，致重傷者，處 3 年以下有期徒刑、
 拘役或2千元以下罰金。

司法院資訊處製作；財團法人民間司法改革基金會備份。
